臺灣高等法院臺南分院刑事裁定
110年度抗字第279號
抗 告 人即
再審聲請人  謝其政
0
上列抗告人因聲請再審案件，不服臺灣雲林地方法院中華民國11
0年2月24日裁定(109年度聲再字第14號)，提起抗告，本院裁定
如下：
    主  文
抗告駁回。
    理  由
一、原裁定意旨略以：抗告人即再審聲請人固以原確定判決（即
    原審105年度訴字第256號施用毒品案件，下稱乙案）違反憲
    法之平等原則，且主張其違犯同一罪名之行為，應與甲案（
    即原審104年度訴字第559號施用毒品案件，本院104年度上
    訴字第1001號）論以接續犯，原確定判決認係屬數罪，顯有
    違誤，而聲請再審。然原確定判決係以接續犯或數罪併罰予
    以論處，乃適用法令是否有所違誤之問題，未涉犯罪事實之
    認定，無論原確定判決認定數罪併罰是否正確，不屬刑事訴
    訟法第420條第1項第6款所指新事實或新證據之範圍。再者
    ，原確定判決有無違反平等原則之違背法令，顯非指其認定
    事實錯誤而有聲請再審之法定事由存在，換言之，此均為原
    確定判決有無「判決不適用法則或適用不當」而違背法令，
    及得否聲請非常上訴救濟之範疇，與再審程序係就認定事實
    是否錯誤之救濟制度無涉，聲請意旨以此聲請再審，顯乏所
    據。復查無其他足資聲請再審之原因，是本件聲請程序違背
    規定，應予駁回等語。
二、抗告意旨略以：
　㈠再審為確定判決認定事實錯誤而設之救濟程序，非常上訴在
    糾正原確定判決違背法令錯誤，此增加之限制不僅毫無合理
    性，且無必要，更對人民受憲法保障依循再審途徑救濟原確
    定判決錯誤之基本權利，增加法律所無之限制，違反法律保
    留原則。
  ㈡再審制度目的在發現真實並追求具體公平正義之實現，為求
    真實發現，避免冤獄，對於確定判決以有再審事由而重新開
    始審理，攸關抗告人之權益，故除現行規定所列舉之新證據
    外，若有確實之新事實存在，不論單獨或與先前之證據綜合
    判斷，合理相信足以動搖原確定判決，使受有罪判決之人應
    受無罪、免訴或輕於原確定判決所認罪名之判決，即應得開
    啟再審程序云云。
三、按再審及非常上訴制度，雖均為救濟已確定之刑事判決而設
    ，惟再審係為原確定判決認定事實錯誤而設之救濟程序，與
    非常上訴程序係為糾正原確定判決法律上錯誤者有別。有罪
    之判決確定後，為受判決人之利益聲請再審者，必其聲請之
    理由合於刑事訴訟法第420條、第421條之情形，始能准許。
    倘所指摘者，係關於原確定判決適用法律不當之情形，核屬
    非常上訴之範疇，不能採為聲請再審之合法理由。
四、經查：
　  抗告人所犯甲案與乙案均為施用第一級毒品、施用第二級毒
    品罪，其就甲案、乙案犯罪事實並不爭執，可見原確定判決
    就事實之認定並無錯誤。雖抗告人認所犯甲、乙2案應屬接
    續犯之實質一罪關係，甲案既經判決有罪確定，乙案即應為
    免刑之判決，因認本件有再審之理由。然甲、乙2案犯行是
    否為接續犯之實質一罪關係，係屬法律判斷之問題，依上開
    說明，自難依再審程序予以救濟。且既有非常上訴制度以糾
    正原確定判決法律上之錯誤，若抗告人認為原確定判決法律
    適用錯誤而未以接續犯為免訴之判決，致其權益受損，亦可
    循非常上訴制度以資救濟，並未侵害抗告人憲法保障之基本
    權，抗告意旨指摘原裁定不當，顯係對於再審制度及憲法保
    障人民基本權之誤解，自無足採。其據此聲請再審自難認為
    合法，且無通知其到庭陳述意見之必要。原裁定因認本件聲
    請再審之程序違背規定，且無從補正，依刑事訴訟法第433
    條規定駁回再審之聲請，核無違誤。抗告人仍執前詞，提起
    本件抗告，指摘原裁定不當，為無理由，應予駁回。
據上論結，應依刑事訴訟法第412 條，裁定如主文。
中　　華　　民　　國　　110 　年　　5 　　月　　5 　　日
                  刑事第一庭    審判長法  官  楊清安
                                      法  官  蕭于哲
                                      法  官  陳珍如
以上正本證明與原本無異。
如不服本裁定，應於收受本裁定後五日內向本院提出抗告狀。
　　　　　　　　　　　　　　　　　　　書記官  盧建元
中　　華　　民　　國　　110 　年　　5 　　月　　5 　　日